臺灣嘉義地方法院刑事判決　　　　　　　 94年度訴字第344號
公　訴　人　臺灣嘉義地方法院檢察署檢察官
被　　　告　甲○○
選任辯護人　蘇慶良律師
上列被告因違反毒品危害防制條例案件，經檢察官提起公訴（九
十四年度偵字第二五００號），本院判決如下：
    主  文
甲○○販賣第二級毒品，未遂，累犯，處有期徒刑陸年。扣案之
第二級毒品MDMA參拾包（共計貳仟玖佰玖拾肆顆），沒收銷燬之
；扣案如附表編號三、編號四所示之物及上開毒品外包裝袋參拾
個，均沒收。又連續販賣第三級毒品，累犯，處有期徒刑陸年。
販賣第三級毒品之所得新臺幣肆拾參萬伍仟元沒收之，如全部或
一部不能沒收時，以其財產抵償之。扣案之第三級毒品愷他命壹
包（驗餘淨重玖拾捌點柒公克）及上開毒品之外包裝袋壹個，均
沒收。應執行有期徒刑拾壹年拾壹月。販賣第三級毒品之所得新
臺幣肆拾參萬伍仟元沒收之，如全部或一部不能沒收時，以其財
產抵償之。扣案之第二級毒品MDMA參拾包（共計貳仟玖佰玖拾肆
顆），沒收銷燬之；扣案如附表編號三、編號四所示之物、第三
級毒品愷他命壹包（驗餘淨重玖拾捌點柒公克）及上開毒品外包
裝袋參拾壹個，均沒收。
    事  實
一、甲○○前於民國九十二年間因違反毒品危害防制條例案件，
    經臺灣桃園地方法院以九十二年度重訴字第五十四號判處有
    期徒刑六年，經提起上訴，再經臺灣高等法院以九十四年度
    上重訴字第四號撤銷部分原判決，仍判處甲○○有期徒刑六
    年（尚未確定）；另於九十二年間復因竊盜及偽造文書案件
    ，分別經臺灣臺北地方法院與臺灣板橋地方法院各判處有期
    徒刑三月，如易科罰金，以三百元折算一日，後經定其應執
    行刑為有期徒刑五月，如易科罰金，以三百元折算一日確定
    ，甫於九十三年八月十八日易科罰金執行完畢，竟仍不知悔
    改，明知MDMA（俗稱搖頭丸）、愷他命（俗稱 K他命）分別
    係毒品危害防制條例所定之第二級、第三級毒品，不得販賣
    ，竟基於販賣第三級毒品愷他命以營利之概括犯意，於九十
    四年三月間某日起，使用其所有之0000000000號行動電話（
    未扣案）與綽號「阿弟」之乙○○（另案由本院審理中）聯
    繫毒品買賣事宜，進而在臺北市某處，向真實姓名年籍不詳
    綽號「小池」之成年男子以每一百公克新臺幣（下同）八萬
    五千元及七萬元之價格，先後販入第三級毒品愷他命，再攜
    往約定地點進行交易，先後在嘉義市○○○○○道路旁乙○
    ○之車上，及嘉義市○區○○路一六九號「聖荷西旅館」內
    ，以每一百公克九萬五千元及七萬五千元之價格，連續販賣
    第三級毒品愷他命予乙○○二次，分別為三百公克及二百公
    克共計五百公克得手，以牟取差價。甲○○復另基於販賣第
    二級毒品MDMA以營利之犯意，並承上開販賣第三級毒品愷他
    命以營利之概括犯意，自九十四年四月間某日起，使用其所
    有之0000000000號行動電話與乙○○聯繫毒品買賣事宜後，
    並先在臺北市不詳地點，分別向真實姓名年籍不詳綽號「小
    池」及真實姓名年籍不詳綽號「小高」之成年男子，以每顆
    一百五十元之價格販入第二級毒品MDMA，以每一百公克八萬
    元之價格販入第三級毒品愷他命，以供毒品買賣之用。惟乙
    ○○因已遭員警查獲並向員警供出毒品來源，而配合警方查
    緝，遂續行與甲○○透過電話聯繫約定由甲○○攜帶第二級
    毒品MDMA及第三級毒品愷他命南下至嘉義市進行毒品買賣，
    預定第二級毒品MDMA以每顆一百七十元，第三級毒品愷他命
    每一百公克九萬元之價格販賣予乙○○。甲○○乃於九十四
    年四月二十一日搭乘車牌號碼DX-7 828號自用小客車南下至
    嘉義市，並於同日十七時許抵達位於嘉義市○區○○路一六
    九號「聖荷西旅館」櫃臺前，著手進行販賣第二級毒品MDMA
    及第三級毒品愷他命之際，埋伏之警員即上前查緝，當場於
    上開甲○○所乘坐之車牌號碼DX-7 828號自用小客車內扣得
    甲○○所攜帶之第二級毒品MDMA三十包（驗前總毛重九百四
    十六點零一公克；共計二千九百九十四顆）、第三級毒品愷
    他命一包（驗前毛重一百點零二公克；驗餘淨重九十八點七
    公克）及如附表所示之物，甲○○始未能得逞，警方因而查
    獲上情。
二、案經臺南縣警察局及行政院海岸巡防署海岸巡防總局中部地
    區巡防局移請臺灣嘉義地方法院檢察署檢察官偵查起訴。
    理  由
一、訊據被告甲○○對於上開事實迭於警詢時、偵查中、本院訊
    問時及本院審理時均坦承不諱（見警卷第3頁、第4頁；聲羈
    卷第 9頁至第11頁；本院卷第71頁、第114頁、第151頁、第
    159 頁），核與證人即向被告購毒者乙○○於偵查中及本院
    審理時就上開部分之結證情節大致相符，復有臺灣嘉義地方
    法院檢察署通訊監察書（見警卷第75頁、第76頁、第97頁、
    第98頁）、通訊監察譯文表（見警卷第78頁至第96頁、第99
    頁）各二份、臺南縣警察局刑事警察隊九十四年四月二十一
    日搜索扣押筆錄、扣押物品目錄表各乙份、查獲現場及扣案
    物品照片十八幀在卷可稽。而被告攜往查獲現場，經員警在
    被告所乘坐之車牌號碼 DX-7828號自用小客車內所扣得之疑
    似MDMA毒品三十包及疑似愷他命毒品一包，經送驗之結果，
    其確含第二級毒品MDMA成分（驗前毛重九百四十六點零一公
    克；共計二千九百九十四顆）及第三級毒品愷他命成分（驗
    前毛重一百點零二公克；驗餘淨重九十八點七公克）等情，
    有內政部警政署刑事警察局九十四年五月三十日刑鑑字第09
    40075486號鑑定書乙份（見警卷第23頁、第24頁）在卷可查
    ，均足徵被告所為之上開任意性自白，確與事實相符，而堪
    以採信。又MDMA及愷他命均為政府嚴予查緝之違禁物，販賣
    者刑責甚重，苟無利可圖，衡情應無甘冒被查緝之危險而平
    價無端代他人轉交之理；況被告於警詢時、偵查中及本院審
    理時供承：伊為警查獲時所攜帶之MDMA及愷他命毒品均係欲
    出售予證人乙○○之毒品；其先前販賣予證人乙○○之毒品
    ，第一次係向他人以每一百公克八萬五千元販入愷他命，而
    以每一百公克九萬五千元賣予證人乙○○共三百公克愷他命
    ，第二次係向他人以每一百公克七萬元販入愷他命後，而以
    每一百公克七萬五千元賣予證人乙○○共二百公克愷他命，
    而本次所攜帶之MDMA毒品係以每顆一百五十元之價格販入，
    欲以每顆一百七十元出售予證人乙○○，並從中賺取差價（
    見警卷第 3頁；聲羈卷第10頁；偵查卷第42頁；本院卷第12
    頁、第13頁、第153頁、第154頁）等語；再參以被告單次攜
    往交易現場之MDMA數量高達三十包（共計二千九百九十四顆
    ），而愷他命驗前毛重亦高達一百點零二公克，數量甚鉅，
    顯然並非僅係供己身施用之毒品至明，故堪認被告販入MDMA
    及愷他命後，欲再賣出，而有從中牟取差額利潤之意圖無疑
    。是本案事證明確，被告上開意圖營利，販賣第二、三級毒
    品之犯行，堪予認定，應依法論科。
二、查MDMA及愷他命分別係毒品危害防制條例第二條第二項第二
    款及第三款所稱之第二級、第三級毒品，故核被告上開所為
    ，係犯該條例第四條第六項、第二項之販賣第二級毒品未遂
    罪及同條第三項之販賣第三級毒品罪；其販賣前、後持有第
    二級毒品、第三級毒品之低度行為，應為其販賣第二級毒品
    及販賣第三級毒品之高度行為所吸收，不另論罪。被告先後
    二次販賣第三級毒品既遂犯行、一次販賣第三級毒品未遂犯
    行，時間緊接，方法雷同，所犯係構成要件相同之罪名，顯
    係基於概括犯意為之，應依刑法第五十六條規定，論以連續
    販賣第三級毒品既遂罪，並加重其刑。又被告所犯販賣第二
    級毒品及販賣第三級毒品二罪間，其販入毒品之來源及毒品
    種類均有所不同，是其犯意各別、行為分殊，所犯之犯罪構
    成要件互異，自應予分論併罰。又查被告前於九十二年間因
    竊盜及偽造文書案件，分別經臺灣臺北地方法院與臺灣板橋
    地方法院各判處有期徒刑三月，如易科罰金，以三百元折算
    一日，後經定其應執行刑為有期徒刑五月，如易科罰金，以
    三百元折算一日確定，甫於九十三年八月十八日易科罰金執
    行完畢等情，則有被告之臺灣高等法院被告全國前案紀錄表
    各乙份附卷可佐，其於五年內再犯本件有期徒刑以上之罪，
    為累犯，其販賣第二級毒品未遂罪部分應依刑法第四十七條
    加重其刑，而其販賣第三級毒品既遂罪部分應依同條規定遞
    加重其刑。而被告於完成販賣第二級毒品行為前，即經警方
    查獲，致其販賣第二級毒品之犯行無法完成，為未遂犯，應
    依未遂犯之規定減輕其刑，並與上開加重部分，先加後減之
    。爰審酌被告前有竊盜、偽造文書前科之素行、專科肄業之
    智識程度，且先前已因運輸毒品案件遭起訴並經法院判處有
    期徒刑六年，現尚繫屬法院審理中，理應深知現行法律規範
    對於毒品之禁令及重罰，竟仍無視於毒品對國民健康之戕害
    及國家杜絕毒品犯罪之禁令，依然販賣各類毒品予他人施用
    ，助長毒害擴散，況其販賣第二級毒品、第三級毒品之數量
    甚鉅，顯然已屬中盤、大盤之毒販，足見其無視於法律規範
    及刑罰制裁之態度，惡性難謂輕微，然犯罪後尚能坦承犯行
    之態度等一切情狀，分別量處如主文所示之刑，並定其應執
    行之刑，以資懲儆。
三、本件扣案之第二級毒品MDMA三十包（共計二千九百九十四顆
    ）係經查獲之毒品，應依毒品危害防制條例第十八條第一項
    前段規定宣告沒收銷燬之。又被告因本件販賣第三級毒品愷
    他命所得共計四十三萬五千元（第一次以每一百公克九萬五
    千元價格賣出三百公克，第二次以每一百公克七萬五千元價
    格賣出二百公克，二次共計四十三萬五千元），業據被告於
    本院審理時供述明確（見本院卷第 153頁），應依毒品危害
    防制條例第十九條第一項之規定沒收之，如全部或一部不能
    沒收時，以其財產抵償之。再按毒品危害防制條例第十八條
    第一項中段規定，查獲第三級毒品，如無正當理由而擅自持
    有者，應予「沒入」銷燬之。觀之該條文用語，係使用「沒
    入」銷燬，自非屬刑事上「沒收」，原應由行政機關以行政
    處分，予以「沒入」銷燬（臺灣高等法院九十三年九月九日
    九十三年度第三次刑事庭
    庭長法律問題研討會決議參照），故不得依毒品危害防制條
    例第十八條第一項前段規定，宣告「沒收銷燬」。惟按毒品
    危害防制條例雖無處罰單純持有第三級毒品之規定，然依同
    條例之規定，凡製造、運輸、販賣、引誘他人吸用及轉讓第
    三級毒品者，均有處罰明文，足徵第三級毒品，仍屬違禁物
    無疑。至毒品危害防制條例固未處罰單純持有此類毒品，乃
    因其可罰性較低，依比例原則，予以除罪化而已，並不影響
    第三級毒品為違禁物之本質（最高法院九十二年度臺非字第
    一三八號判決意旨參照）。查
    本件扣案愷他命一包（驗餘淨重九十八點七公克），係屬第
    三級毒品，業如上述，揆諸前開說明，既屬違禁物，故不問
    屬於犯人與否，自應依刑法第三十八條第一項第一款宣告沒
    收。另扣案如附表編號三、編號四之行動電話二支，係被告
    所有，此為被告所自承（見警卷第3頁；偵查卷第42頁；本
    院卷第148頁），亦據證人許宗裕及乙○○證述明確（見警
    卷第10頁、第21頁；偵查卷第44頁），且係供販賣毒品所用
    之物，詳如上述；而上開毒品之外包裝袋三十一個，亦係被
    告所有，復為被告所自承（見警卷第3頁；聲羈卷第10頁、
    第11頁；本院卷第149頁），且上開外包裝袋，係具防止毒
    品裸露、逸出及潮濕之功用，並便於攜帶，亦係供本件販賣
    毒品所用之物，均應依毒品危害防制條例第十九條第一項規
    定宣告沒收。至上開扣案如附表編號一、二、五、六、七號
    等物品，其中如附表編號五所示之物並非被告所有，業據被
    告供明在卷（見本院卷第148頁、第149頁），而如附表編號
    一、編號二、編號六及編號七所示之物，則尚乏積極證據足
    資證明，係供
    本件販賣毒品犯罪所用之物，或係供犯罪預備所用之物，且
    非違禁物，自無從宣告沒收，附此敘明。
四、公訴意旨另認被告甲○○除上開本院已論罪科刑之一次販賣
    第二級毒品MDMA未遂犯行，二次販賣第三級毒品愷他命既遂
    及一次販賣第三級毒品愷他命未遂犯行外，被告甲○○尚有
    自九十三年九月間起至九十四年四月二十一日止，或在臺北
    市區某處內，或在嘉義市區某處，第二級毒品MDMA以每顆一
    百三十元至二百五十元之價格，第三級毒品愷他命則以每一
    百公克七萬元至十二萬元之價格，連續販售予證人乙○○，
    合計共七至八次，數量第二級毒品MDMA共達一萬顆左右，第
    三級毒品愷他命共達二公斤至三公斤之犯行，因認被告甲○
    ○此部份亦涉有毒品危害防制條例第四條第二項、第三項之
    販賣第二級、第三級毒品之罪嫌云云。惟按犯罪事實應依證
    據認定之，無證據不得認定犯罪事實；不能證明被告犯罪者
    ，應諭知無罪之判決，刑事訴訟法第一百五十四條第二項、
    第三百零一條第一項分別定有明文。次按認定不利於被告之
    事實，須依積極證據，苟積極證據不足為不利於被告事實之
    認定時，即應為有利於被告之認定，更不必有何有利之證據
    ；認定犯罪事實所憑之證據，雖不以直接證據為限，間接證
    據亦包括在內，然而無論直接或間接證據，其為訴訟上之證
    明，須於通常一般之人均不致有所懷疑，而得確信為真實之
    程度者，始得據為有罪之認定，倘其證明尚未達於此一程度
    ，而有合理性懷疑存在時，即不得遽為被告犯罪之認定，最
    高法院三十年上字第八一六號、七十六年臺上字第四九八六
    號判例意旨可資參照。再按犯毒品危害防制條例第四條第一
    項至第三項、第五條第一項至第三項、第六條第一項至第三
    項、第七條第一項至第三項、第八條第一項至第三項、第十
    條或第十一條第一、二項之罪，供出毒品來源，因而破獲者
    ，得減輕其刑，同條例第十七條定有明文，則施用毒品之人
    ，如供出毒品來源因而破獲，既得藉以邀求寬典減輕其刑，
    為擔保其所為不利於對向共犯之陳述之真實性，尤應有足以
    令人確信其陳述為真實之補強證據，始得據為不利被告之認
    定，最高法院九十二年度五０二七號判決闡釋甚明。本件公
    訴人認被告涉犯上揭部分連續販賣第二級毒品及第三級毒品
    罪嫌，無非係以被告之自白、證人乙○○之警、偵訊筆錄、
    臺南縣警察局刑事警察隊搜索扣押筆錄、搜索扣押物品目錄
    表、扣案之MDMA及愷他命、如附表所示之扣押物、扣押物及
    現場照片十八幀、逕行搜索陳報書、內政部警政署刑事警察
    局九十四年五月三十日刑鑑字第0940075486號鑑定書、指紋
    鑑定書、指紋照片十幀、指紋卡二張、臺灣嘉義地方法院檢
    察署九十四年四月八日九十四嘉檢慎和聲監字第 00231號通
    訊監察書及0000000000號行動電話通訊監察譯文、臺南縣警
    察局刑警隊偵辦毒品危害防制條例案被移送者姓名及代號對
    照表及長榮大學濫用藥物尿確認報告為其論據。惟訊據被告
    堅決否認有此部分犯行。經查：
  （一）證人乙○○於九十四年四月一日為警搜索查獲其涉嫌販
        賣第二級毒品及第三級毒品罪嫌後，向員警供出毒品來
        源，而配合警方查緝，始查獲被告甲○○等情，有證人
        乙○○九十四年四月一日及同年五月九日之警詢筆錄附
        卷可憑（見警卷第13頁至第22頁）。揆諸上開說明，證
        人乙○○自得因查獲本件被告而藉以邀求寬典減輕其刑
        ，故為擔保其所為不利於對向共犯（即本件被告）陳述
        之真實性，尤應有足以令人確信其陳述為真實之補強證
        據，始得據為不利被告之認定。
  （二）然就與被告進行毒品交易之次數、數量及價格乙節，觀
        諸證人乙○○於九十四年五月九日警詢時證稱：伊自九
        十三年三月初開始向被告購買搖頭丸及愷他命二種毒品
        ，至九十四年四月一日前共向被告購買過約七至八次左
        右毒品，每次均向其購買一千顆以上之搖頭丸、五百公
        克至一千公克不等之愷他命，搖頭丸每顆係以一百三十
        元至二百五十元之價格販售給伊，愷他命則是以每一百
        公克七萬至十二萬之價格販售給伊，前後向被告購買搖
        頭丸超過一萬顆以上，愷他命則約有二千公克至三千公
        克之數量（見警卷第19頁）等詞。復於九十四年五月十
        日檢察官偵訊時則證稱：伊於九十四年四月二十一日與
        被告毒品交易約定搖頭丸之價格為每顆一百六十元或一
        百八十元，愷他命則為每公克九百元；而伊約二、三個
        月向被告購買一次搖頭丸及愷他命，搖頭丸每次購買數
        量約二千至一千顆，愷他命每次約五百至一千公克（見
        偵查卷第96頁、第97頁）等語。而於本院審理時就其與
        被告毒品交易之相關事項對證人乙○○進行交互詰問，
        證人乙○○就其與被告開始進行毒品交易之時點乙節，
        於九十四年九月二十九日審理時證稱：伊自九十三年三
        、四月間開始跟被告購買搖頭丸及愷他命，大部分由被
        告拿來嘉義給伊，伊前後跟被告交易過五至七次（見本
        院卷第118頁、第120頁）云云，然於同年十月四日審理
        時就此事項則證稱：「（問：從去年三月就開始跟被告
        購買毒品？）不知道是三月還是六、七月。」（見本院
        卷 144頁）云云，前後對照以觀，在前後相隔僅五日之
        兩次審判期日中，其此部份證詞已有不一致之瑕疵可指
        ，是其此部份證詞之憑信性，並非無疑。
  （三）另就其歷次向被告購買毒品之種類乙節，證人乙○○先
        於九十四年九月二十九日審理時結證稱：「（問：你每
        次都是跟被告買搖頭丸或Ｋ他命，每次都買還是有單買
        的情形？）有。也有單買。‧‧‧（問：你說你有單買
        ，是單買Ｋ他命還是搖頭丸？）Ｋ他命。（問：單買Ｋ
        他命的情形有幾次？）二、三次。（問：剩下是兩種都
        買嗎？）對，有時候見面也都沒有買。（問：你可以確
        認你兩種都買的次數為何？）三、四次。（問：你總共
        加起來跟被告買過幾次？）差不多五至七次。」（見本
        院卷第118頁、第123頁）云云，後於九十四年十月四日
        審理時就相同事項則改稱：「（問：有單買搖頭丸的情
        形？）我好像有單買一次。（問：上次的情況都是單買
        Ｋ他命，你沒有提到有單買搖頭丸，為何這次這麼說有
        單買搖頭丸？）單買Ｋ他命的次數比較多，上臺北那次
        ，不太記得是Ｋ他命還是搖頭丸。」（見本院卷第137
        頁）云云；再經本院於同一審判期日就相同事項質諸證
        人乙○○，其竟證稱：「（問：到底你跟被告購買幾次
        ？）總共五、六次。（問：你到底跟被告購買Ｋ他命還
        是搖頭丸？）都有。（問：你是說有單買Ｋ他命兩次，
        其他都是兩種都買？）是的。（問：你剛剛為何說有單
        買搖頭丸的事情？）之前警察說我可以當秘密證人，現
        在法官問我情形，辯護人都知道是我配合警方去查獲的
        。錢那天真的是沒有帶，我覺得是說有帶錢比較好，我
        跟警察在說的時候，被告當天就已經先到，我根本沒有
        跟被告碰面。因為之前配合臺南縣警察局警方都說對方
        不會知道，現在都被對方知道了。」（見本院卷142 頁
        ）云云，前後對照以觀，證人乙○○就其有無向被告單
        買搖頭丸乙事，證詞反覆不一，且對於本院就其證詞不
        一之處所為質疑顯露不耐之敵意，而不願正面加以澄清
        ，益見其此部份證詞憑信性及供述之真誠性俱有不足，
        而難以遽加採憑。
  （四）公訴人除證人乙○○之證詞外固另以上開臺南縣警察局
        刑事警察隊搜索扣押筆錄、搜索扣押物品目錄表、扣案
        之MDMA及愷他命、如附表所示之扣押物、扣押物及現場
        照片十八幀、逕行搜索陳報書、內政部警政署刑事警察
        局九十四年五月三十日刑鑑字第0940075486號鑑定書、
        指紋鑑定書、指紋照片十幀、指紋卡二張、臺灣嘉義地
        方法院檢察署九十四年四月八日九十四嘉檢慎和聲監字
        第00231號通訊監察書及0000000 000號行動電話通訊監
        察譯文、臺南縣警察局刑警隊偵辦毒品危害防制條例案
        被移送者姓名及代號對照表及長榮大學濫用藥物尿確認
        報告為證，然觀諸公訴人所提出卷附之被告與證人乙○
        ○關於毒品交易之通訊監察譯文，其通訊監察日期均僅
        為九十四年四月十二日至同年月二十一日之通訊監察譯
        文，且自九十四年四月間起始提及「蝴蝶」、「歐元」
        等關於第二級毒品MDMA之代號等情，有上開通訊監察譯
        文附卷可憑，而上開其他證據方法亦均僅能作為九十四
        年四月二十一日被告為警查獲當次販賣毒品之補強證明
        ，故就上開證人乙○○所證稱被告除上開本院已論罪科
        刑之一次販賣第二級毒品MDMA未遂犯行，二次販賣第三
        級毒品愷他命既遂及一次販賣第三級毒品愷他命未遂犯
        行以外，不利於被告之陳述，則尚乏足以令人確信其陳
        述為真實之補強證據。參以以被告僅供承伊除為警查獲
        之該次外僅曾販賣予證人乙○○毒品二次之供詞，是綜
        觀上開證據亦僅足證明被告除為警查獲該次外另二次販
        賣愷他命毒品與證人乙○○之事實；至其他「四至五次
        」被告是否有販賣第二級毒品MDMA及第三級毒品愷他命
        予證人乙○○之犯行，公訴人所為之證明仍未達於通常
        一般之人不致有所懷疑，而確信其為真實之程度，即有
        合理懷疑存在，揆諸前開說明，即不得據為不利被告之
        認定。而公訴人就此部分又未提出其他適合於證明被告
        犯罪事實之積極證據，並說明其證據方法與待證事實之
        關係，說服本院以形成被告此部分有罪之心證，被告既
        堅稱其無此部分犯行，基於無罪推定之原則，被告此部
        分犯罪尚屬不能證明，惟公訴人認此部分與前開論罪部
        分，屬連續犯裁判上一罪之關係，爰不另為無罪之諭知
        ，併此敘明。
據上論斷，應依刑事訴訟法第二百九十九條第一項前段、毒品危
害防制條例第四條第二項、第三項、第六項、第十八條第一項前
段、第十九條第一項、刑法第十一條前段、第二十六條前段、第
五十六條、第四十七條、第五十一條第五款、第三十八條第一項
第一款，判決如主文。
本案經檢察官吳咨泓到庭執行職務。
中　　華　　民　　國　　94　　年　 10 　　月　　18　　日
                   刑事第四庭  審判長法  官  林世芬
                                     法  官  鄭雅文
                                     法  官  曾宏揚
上列正本證明與原本無異。
如不服本判決，應於判決送達後10日內向本院提出上訴狀（應附
繕本）。
中　　華　　民　　國　　94　　年　 10 　　月　　18　　日
                                     書記官  陳慶昀
附錄本案論罪科刑法條全文：
毒品危害防制條例第4條第2項
製造、運輸、販賣第二級毒品者，處無期徒刑或7年以上有期徒
刑，得併科新臺幣7百萬元以下罰金。
毒品危害防制條例第4條第3項
製造、運輸、販賣第三級毒品者，處5年以上有期徒刑，得併科
新臺幣5百萬元以下罰金。
毒品危害防制條例第18條第1項
查獲之第一、二級毒品及專供製造或施用第一、二級毒品之器具
，不問屬於犯人與否，均沒收銷燬之；查獲之第三、四級毒品及
製造或施用毒品之器具，無正當理由而擅自持有者，均沒入銷燬
之。但合於醫藥、研究或訓練之用者，得不予銷燬。
毒品危害防制條例第19條第1項
犯第4條至第9條、第12條、第13條或第14條第1項、第2項之罪者
，其供犯罪所用或因犯罪所得之財物，均沒收之，如全部或一部
不能沒收時，追徵其價額或以其財產抵償之。
附表：
┌──┬──────┬───┬────────────┐
│編號│物        品│數  量│備                    註│
├──┼──────┼───┼────────────┤
│一  │安非他命吸食│一個  │                        │
│    │器          │      │                        │
├──┼──────┼───┼────────────┤
│二  │NOKIA行動電 │一具  │序號000000000000000號， │
│    │話          │      │含0000000000門號SIM卡一 │
│    │            │      │張。                    │
├──┼──────┼───┼────────────┤
│三  │NOKIA行動電 │一具  │序號000000000000000號， │
│    │話          │      │含0000000000門號SIM卡一 │
│    │            │      │張。                    │
├──┼──────┼───┼────────────┤
│四  │東訊GT88行動│一具  │序號000000000000000號， │
│    │電話        │      │含0000000000門號SIM卡一 │
│    │            │      │張。                    │
├──┼──────┼───┼────────────┤
│五  │中國信託金融│二張  │帳號0000000000000號及帳 │
│    │卡          │      │號0000000000000號各乙張 │
│    │            │      │。                      │
├──┼──────┼───┼────────────┤
│六  │中國信託交易│二張  │帳號000000000000號及帳號│
│    │明細表      │      │000000000000號各乙張    │
│    │            │      │（見94年度偵字第2500號偵│
│    │            │      │查卷第22頁）            │
├──┼──────┼───┼────────────┤
│七  │記帳便條紙  │一張  │（見94年度偵字第2500號偵│
│    │            │      │查卷第22頁）            │
└──┴──────┴───┴────────────┘
